【裁判字號】    98,審易,562
【裁判日期】    980521
【裁判案由】    竊盜
【裁判全文】
臺灣桃園地方法院刑事判決             98年度審易字第562號
公  訴  人  臺灣桃園地方法院檢察署檢察官
被      告  乙○○
上列被告因竊盜案件，經檢察官提起公訴（98年度偵字第3772號
），被告於本院準備程序進行中，就被訴事實為有罪之陳述，經
本院告知簡式審判程序意旨，並聽取公訴人及被告之意見後，本
院裁定改依簡式審判程序審理，茲判決如下：
    主      文
乙○○犯如附表所示之罪，均累犯，各處如附表所示之刑；應執
行有期徒刑壹年月。
    事實及理由
一、犯罪事實：
    緣乙○○前於民國82年間因違反肅清煙毒條例案件，經本院
    以82年度訴字第1354號判處有期徒刑3 年2 月確定，復於83
    年間因違反麻醉藥品管理條例案件，經臺灣雲林地方法院以
    83年度易字第812 號判處有期徒刑5 月確定，上開2 罪並經
    裁定應執行刑為有期徒刑3 年5 月確定，於84年4 月7 日假
    釋付保護管束出監，嗣假釋遭撤銷，尚餘殘刑有期徒刑1 年
    8 月又24日；於上開假釋期間之84年間，又因違反肅清煙毒
    條例案件及違反麻醉藥品管理條例案件，分別經本院以84年
    度訴字第1105號判處有期徒刑3 年4 月確定，及以84年度易
    字第3663號判處有期徒刑7 月確定，上開2 罪與前揭殘刑1
    年8 月又24日經入監接續執行，於87年6 月19日假釋付保護
    管束出監，嗣假釋遭撤銷，尚餘殘刑有期徒刑2 年9 月又9
    日；於上開假釋期間之89年間，另因竊盜等案件，經本院以
    90年度易字第601 號判處有期徒刑5 月（竊盜罪部分）、3
    月（偽造印文部分），應執行有期徒刑7 月確定，與前揭殘
    刑2 年9 月又9 日經入監接續執行，而於93年8 月21日縮刑
    期滿執行完畢；再於94年間因施用第一、二級毒品案件，經
    本院以94年度訴字第2147號各判處有期徒刑10月、7 月，應
    執行有期徒刑1 年3 月確定，更於同年間因竊盜案件，經本
    院以95年度壢簡字第120 號判處有期徒刑3 月確定，上開3
    罪經入監接續執行，甫於96年7 月8 日縮刑期滿執行完畢（
    均於本案構成累犯）。詎其猶不知悔改，復分別意圖為自己
    不法之所有，騎乘其所有之牌照號碼SFV-029 號輕型機車，
    於如附表所示之時間、地點，佯裝向附表所示之店員購買七
    星牌香煙2 條，待店員取出2 條香煙放在櫃檯後，再佯裝加
    購1 條，而乘店員再次取香煙轉身或蹲下不注意之際，竊得
    如附表所示之香煙，隨即騎乘上開機車逃逸。嗣經警據報循
    線查獲，而悉上情。案經戊○○、丙○○訴由桃園縣政府警
    察局中壢分局報請臺灣桃園地方法院檢察署檢察官偵查起訴
    。
二、證據名稱：
    (一)被告乙○○於本院審理中之自白。
    (二)證人即告訴人戊○○於警詢及本院審理中之證述、證人即
      告訴人丙○○於警詢中之證訴、證人即被害人丁○○、己○○於警詢中之證述、證人即被害人甲○○於警詢、檢察
      官偵查及本院審理中之證述。
    (三)97年11月8 日14時7 分、同年月14日凌晨4 時39分及同年
      月15日17時10分之現場監視器畫面共6 張，及被告乙○○
      行竊時頭戴之安全帽照片1 張。
    (四)臺灣高等法院被告前案紀錄表1 份。
三、應適用之法條：
    刑事訴訟法第299 條第1 項前段、第273 條之1 第1 項、第
    310 條之2 、第454 條第1 項，刑法第320 條第1 項、第47
    條第1 項、第51條第5 款，刑法施行法第1 條之1 第1 項、
    第2 項前段。
四、如不服本判決，得自收受送達之翌日起10日內向本院提出上
    訴狀（應附繕本），其未敘述上訴理由者，應於上訴期間屆
    滿後20日內補提理由書狀於本院，上訴於臺灣高等法院。
本案經檢察官丁俊成到庭執行職務。
中    華    民    國    98    年    5     月    21    日
                  刑事庭        法  官  林靜梅
以上正本證明與原本無異。
如不服本判決應於收受判決後10日內向本院提出上訴書狀，並應
敘述具體理由。其未敘述上訴理由者，應於上訴期間屆滿後20日
內向本院補提理由書 (均須按他造當事人之人數附繕本)「 切勿
逕送上級法院」。
                                書記官  施春祝
中    華    民    國    98    年    5     月    21    日
附錄本案論罪科刑法條：
中華民國刑法第320 條第1 項（普通竊盜罪）
意圖為自己或第三人不法之所有，而竊取他人之動產者，為竊盜
罪，處5 年以下有期徒刑、拘役或5 百元以下罰金。
┌──┬──────┬──────┬────┬──────┐
│編號│時間        │地點        │被害人、│罪名及宣告刑│
│    │            │            │竊得財物│            │
├──┼──────┼──────┼────┼──────┤
│1   │97年10月26日│位於桃園縣中│丁○○、│竊盜，累犯，│
│    │13時30分許  │壢市○○路43│七星牌香│處有期徒刑肆│
│    │            │8 號之萊爾富│菸2 條  │月。        │
│    │            │便利商店    │        │            │
├──┼──────┼──────┼────┼──────┤
│2   │97年11月8 日│位於桃園縣中│戊○○、│竊盜，累犯，│
│    │14時7 分許  │壢市○○路2 │七星牌香│處有期徒刑肆│
│    │            │段72號之7-11│菸2 條  │月。        │
│    │            │便利商店    │        │            │
├──┼──────┼──────┼────┼──────┤
│3   │97年11月14日│位於桃園縣中│己○○、│竊盜，累犯，│
│    │凌晨4 時39分│壢市○○路84│七星牌香│處有期徒刑肆│
│    │許          │號之7-11便利│菸2 條  │月。        │
│    │            │商店        │        │            │
├──┼──────┼──────┼────┼──────┤
│4   │97年11月15日│位於桃園縣中│丙○○、│竊盜，累犯，│
│    │17時10分許  │壢市○○路81│七星牌香│處有期徒刑肆│
│    │            │號之萊爾富便│菸2 條  │月。        │
│    │            │利商店      │        │            │
├──┼──────┼──────┼────┼──────┤
│5   │97年11月20日│位於桃園縣中│甲○○、│竊盜，累犯，│
│    │上午5 時33分│壢市○○路10│七星牌香│處有期徒刑肆│
│    │許          │55號之萊爾富│菸2 條  │月。        │
│    │            │便利商店    │        │            │
└──┴──────┴──────┴────┴──────┘


司法院資訊處製作；財團法人民間司法改革基金會備份。
